# 一项特殊的融资租赁

提问人：快乐的 CPA 时间：2011-08-02 12:11:34
遇到一项特殊的融资租赁情况，请各位大侠帮忙：以自身固定资产进行融资租赁，该资产出现大故障，租赁双方决定由承租方更换一件新的资产，原资产所签订的租赁协议不产生任何变化。请问这种情况下，财务上应如何处理？

回答人：chenyiwei
对于售后回租构成融资租赁的情形，最简单也是最能体现该交易经济实质的做法就是把它作为一项以标的资产为担保的融资，报表上只需要反映融资款的收到（即资产出售款的收取），以及后续租赁期内的还本付息（租金支付）即可。在这种思路下，你说的更换资产仅仅相当于改变抵押物，对帐务处理是不产生任何影响的。

提问人：快乐的 CPA 时间：2011-08-08 16:12:53
谢谢版主，但是账面上的资产产生了变化啊，原来的租赁资产要出售，并且要出资购入新的资产，这些业务怎样进行账务处理呢？

回答人：chenyiwei
就按照常规的固定资产处置、购置进行会计处理即可。